【裁判字號】    97,易,921
【裁判日期】    971210
【裁判案由】    違反毒品危害防制條例
【裁判全文】
臺灣屏東地方法院刑事判決              97年度易字第921號
                                      97年度訴字第1436號
公  訴  人  臺灣屏東地方法院檢察署檢察官
被      告  甲○○
上列被告因違反毒品危害防制條例案件，經檢察官提起公訴（97
年度毒偵字第1617號）及追加起訴（97年度毒偵字第1932號），
被告於準備程序中就被訴事實為有罪之陳述，本院合議庭裁定改
依簡式審判程序審理，判決如下：
    主  文
甲○○所犯如附表所示之罪，各處如附表主文欄所示之刑。應執
行有期徒刑壹年貳月。
    事  實
一、甲○○前於民國94年間因施用毒品案件，經本院以94年度毒
    聲字第59號裁定送觀察、勒戒後，認無繼續施用毒品傾向，
    於94年3 月7 日釋放出所，並由臺灣屏東地方法院檢察署檢
    察官以94年度毒偵字第388 號為不起訴處分確定。又於94年
    間因施用毒品案件，經本院以94年度訴字第747 號判處有期
    徒刑10月確定，及因區域計畫法案件經本院判處有期徒刑3
    月確定，上開2 案定應執行有期徒刑1 年，入監執行後於95
    年12月28日縮刑期滿執行完畢。詎其猶不知悔改，未戒除毒
    癮，於觀察、勒戒執行完畢釋放後，5 年內復基於施用第一
    級毒品海洛因及第二級毒品甲基安非他命之犯意，先後於附
    表所列時間、地點，以附表所示方式，施用第二級毒品甲基
    安非他命共2 次及施用第一級毒品海洛因1 次。嗣分別於(1)
    97年5 月3 日20時許，為警持強制採驗尿液許可書採尿送驗
    後，呈甲基安非他命陽性反應，始悉上情；(2)97年7 月7 日
    為警經其同意採尿送驗後，檢驗結果呈嗎啡及甲基安非他命
    之陽性反應。
二、案經屏東縣政府警察局里港分局報請臺灣屏東地方法院檢察
    署檢察官偵查起訴及追加起訴。
    理  由
一、本件被告甲○○所犯係死刑、無期徒刑、最輕本刑為3 年以
    上有期徒刑以外之罪，其於準備程序中就被訴事實為有罪之
    陳述，經法官告知被告簡式審判程序之旨，並聽取公訴人之
    意見後，由本院合議庭依刑事訴訟法第273 條之1 第1 項規
    定，裁定由受命法官獨任進行簡式審判程序，先予敘明。
二、上開事實，業據被告於本院審理時坦承不諱，且被告2 次為
    警查獲時採尿送驗結果，呈甲基安非他命、嗎啡（即海洛因
    水解後之反應）之陽性反應，有正修科技大學超微量研究科
    技中心97年6 月2 日R00- 0000-000 號、97年7 月28日R00-
    0000-000號檢驗報告各1 紙附卷可稽。上述鑑驗結果，均係
    檢驗機關本於專業知識及以精密儀器或科學檢驗方法所得之
    結論，自可憑信。足見被告自白與事實相符，堪以採信。又
    被告前於94年間因施用毒品案件，經本院以94年度毒聲字第
    59號裁定送觀察、勒戒後，認無繼續施用毒品傾向，於94年
    3 月7 日釋放出所，並由臺灣屏東地方法院檢察署檢察官以
    94年度毒偵字第388 號為不起訴處分確定一情，有臺灣屏東
    地方法院檢察署刑案資料查註紀錄表、全國施用毒品案件紀
    錄表及臺灣高等法院被告全國前案紀錄表各1 份在卷可參。
    是被告於觀察、勒戒執行完畢釋放後，5 年內再犯本件施用
    毒品案件，檢察官自應依法追訴。從而，本件事證明確，被
    告犯行洵堪認定。
三、查海洛因、甲基安非他命分屬毒品危害防制條例第2 條第2
    項第1 款、第2 款所稱之第一級毒品及第二級毒品，不得持
    有、施用，被告竟持以施用，核其所為，係犯同條例第10條
    第1 項之施用第一級毒品罪及同條第2 項之施用第二級毒品
    罪。其施用前持有海洛因、甲基安非他命之低度行為，應為
    施用之高度行為所吸收，不另論罪。被告所犯如附表所示3
    罪間，犯意各別，行為互異，應分開論罪，合併處罰。又被
    告於94年間因施用毒品案件，經本院以94年度訴字第747 號
    判處有期徒刑10月確定，及因區域計畫法案件經本院判處有
    期徒刑3 月確定，上開2 案定應執行有期徒刑1 年，入監執
    行後於95年12月28日縮刑期滿執行完畢，此有臺灣屏東地方
    法院檢察署刑案資料查註紀錄表及臺灣高等法院被告全國前
    案紀錄表各1 份在卷可按，其受徒刑之執行完畢，5 年以內
    故意再犯有期徒刑以上之3 罪，為累犯，依法均應加重其刑
    。爰審酌被告素行非佳，經觀察、勒戒後，仍未能戒除毒癮
    ，顯見其無戒毒悔改之意，惟念其施用毒品乃自戕行為及其
    犯罪後坦認犯行，態度尚稱良好，並兼衡學歷為國中畢業，
    家境小康等一切情狀，分別量處如附表主文欄所示之刑，並
    定其應執行之刑。
據上論斷，應依刑事訴訟法第273 條之1 第1 項、第299 條第1
項前段，毒品危害防制條例第10條第1 項、第2 項，刑法第11條
前段、第47條第1 項、第51條第5 款，判決如主文。
本案經檢察官簡志祥到庭執行職務。
中    華    民    國    97    年    12    月    10    日
                  刑事第二庭    法  官  翁世容
以上正本證明與原本無異。
如不服本判決應於收受本判決送達後10日內向本院提出上訴書狀
，其未敘述上訴理由者，並得於提起上訴後10日內向本院補提理
由書狀（均須按他造當事人之人數附繕本）「切勿逕送上級法院
」
中    華    民    國    97    年    12    月    10    日
                                書記官  賀燕花
毒品危害防制條例第10條
施用第一級毒品者，處 6 月以上 5 年以下有期徒刑。
施用第二級毒品者，處 3 年以下有期徒刑。
附   表
┌─┬───────────┬────────┬───────┐
│編│                      │                │              │
│  │ 施用時間、地點及方式 │  檢 驗 報 告   │主          文│
│號│                      │                │              │
├─┼───────────┼────────┼───────┤
│1 │97年5 月2 日20時許，在│正修科技大學97年│甲○○施用第二│
│  │屏東縣高樹鄉某火鍋店前│6 月2 日檢驗報告│級毒品，累犯，│
│  │停車場內，將甲基安非他│（警卷第6頁）   │處有期徒刑肆月│
│  │命放入玻璃球內燒烤後產│                │。            │
│  │生煙氣，再以口鼻吸食之│                │              │
│  │方式，施用第二級毒品甲│                │              │
│  │基安非他命1 次。      │                │              │
├─┼───────────┼────────┼───────┤
│2 │97年7 月5 日22時30分許│正修科技大學97年│甲○○施用第一│
│  │，在屏東縣高樹鄉高樹農│7 月28日檢驗報告│級毒品，累犯，│
│  │會旁電子遊藝場之停車場│（警卷第5頁）   │處有期徒刑捌月│
│  │內，將海洛因放入香菸中│                │。            │
│  │燒烤後產生煙氣，再以口│                │              │
│  │鼻吸食之方式，施用第一│                │              │
│  │級毒品海洛因1 次。    │                │              │
├─┼───────────┼────────┼───────┤
│3 │97年7 月5 日22時30分許│正修科技大學97年│甲○○施用第二│
│  │，在屏東縣高樹鄉高樹農│7 月28日檢驗報告│級毒品，累犯，│
│  │會旁電子遊藝場之停車場│（警卷第5頁）   │處有期徒刑肆月│
│  │內，將甲基安非他命放入│                │。            │
│  │玻璃球中燒烤後產生煙氣│                │              │
│  │，再以口鼻吸食之方式，│                │              │
│  │施用第二級毒品甲基安非│                │              │
│  │他命1次。             │                │              │
└─┴───────────┴────────┴───────┘


司法院資訊處製作；財團法人民間司法改革基金會備份。
